臺灣臺南地方法院新市簡易庭民事判決
                                    110年度新簡字第475號
原      告  王筱萍  
被      告  謝欣翰  
兼上一人
法定代理人  王憶琪  
暨兼上一人
訴訟代理人  謝寬達  

上列當事人間損害賠償(交通)事件，經本院於中華民國111年3月
16日言詞辯論終結，本院判決如下：
    主      文
原告之訴及假執行聲請均駁回。 
訴訟費用新臺幣貳仟玖佰捌拾元由原告負擔。
    事實及理由
一、原告起訴主張： 
　㈠原告於民國110年1月28日上午，騎乘車號000-000號重機車，
    沿臺南市永康區五福街由西往東方向行駛，於9時5分許，途
    經五福街136號前時，往左騎乘，與對向由被告丙○○所騎乘
    之車號000-0000號重機車撞擊，使原告受有頭部外傷、右手
    中指撕裂傷及四肢擦挫傷等傷害(下稱系爭傷害)。原告因系
    爭傷害分別受有①假牙斷裂無法縫合須接受治療，受有醫療
    費用30,000元及後續醫療費用3,080元損害、②因傷致110年1
    月29日至同年3月26日無法工作，受有不能工作損失112,129
    元損害、③因系爭傷害造成身心痛苦，請求精神慰撫金140,0
    00元。而被告乙○○、丁○○為被告丙○○法定代理人應同負連帶
    賠償責任，就上開損害原告僅於新臺幣(下同)280,000元範
    圍內請求被告連帶賠償。
　㈡聲明：被告應連帶賠償280,000元；願供擔保請准宣告假執行
    。
二、被告答辯略以：
　㈠兩造間的刑事案件已經終結，原告均敗訴，原告請求並不合
    理，被告都不同意。
  ㈡聲明：原告之訴駁回。
三、本件兩造經證據調查及協議，對於下列事實不爭執：
  ㈠原告於110年1月28日上午，騎乘車號000-000號重機車，沿臺
    南市永康區五福街由西往東方向行駛，於9時5分許，途經五
    福街136 號前時，往左騎乘，致撞擊對向由被告丙○○所騎乘
    之車號000-0000號重機車，使被告丙○○受有右側踝部扭挫傷
    之傷害，原告則受有頭部外傷、右手中指撕裂傷及四肢擦挫
    傷等傷害。
  ㈡兩造針對上開交通事故，互相提出刑事告訴，原告部分經檢
　　察官偵結提起公訴(110年度少連偵字第47號) ，本院刑事庭
　　以110年度交易字第855號受理，已於111年1月13日判決原告
　　犯過失傷害罪，處拘役貳拾日。該案目前上訴中。被告丙○○則經本院少年法庭審理，認定無過失，以110年度少調字
　　第171號裁定不付審理。
  ㈢本件事故經臺南市行車事故鑑定委員會鑑定及覆議結果，認
　　定事故肇事因為原告，被告被告丙○○無肇事原因。
  ㈣原告迄未受領汽機車強制險理賠。　　　
四、原告主張兩造均騎乘機車於上開時、地發生撞擊，使原告受
    有系爭傷害，認被告丙○○應與法定代理人即被告乙○○、丁○○
    負連帶賠償責任云云。惟被告以系爭事故刑事程序均判定原
    告敗訴，被告丙○○並無過失，原告請求被告賠償不合理，應
    予駁回等語為辯。故本件兩造間爭點厥為：①系爭事故被告
    丙○○是否有過失？如有，兩造應分擔之合理肇事責任比例為
    何？②原告各項請求賠償項目及金額是否有理由或公允？本
    院判斷如下：
　㈠系爭事故被告丙○○是否有過失？如有，兩造應分擔之合理肇
    事責任比例為何？　
　⒈按汽車除行駛於單行道或指定行駛於左側車道外，在未劃分
    向線或分向限制線之道路，應靠右行駛，道路交通安全規則
    第95條第1 項前段明文規定。復按因故意或過失，不法侵害
    他人之權利者，負損害賠償責任，民法第184 條第1 項前段
    定有明文。是侵權行為所發生之損害賠償請求權，以有故意
    或過失不法侵害他人權利為其成立要件，若其行為並無故意
    或過失，即無賠償之可言。
　⒉查經本院依職權向臺南市警察局永康分局調閱系爭事故相關
    資料，原告於警詢時稱：「我駕駛普通重型機車沿五福街西
    往東行駛至事故地點左轉準備停車，見被告丙○○知機車由東
    往西過來隨即碰撞。轉彎前約不知道幾公尺有打方向燈」、
    被告丙○○警詢時稱：「我駕駛普通重型機車沿五福街東往西
    行駛，至事故地點見原告之機車由對向西往北轉過來，我見
    狀剎車鳴喇叭，但仍來不及發生事故」，而依警局提供系爭
    事故被告丙○○機車行車紀錄器畫面截圖顯示：原告騎乘機車
    自對向遠方駛來，先行駛至未劃設分向線道路路中央，駛至
    鄰近被告丙○○機車前數公尺處已偏離道路中央，繼續於道路
    中央偏左側前行，駛至被告丙○○機車前方即將撞擊時，原告
    機車已行駛在道路左側，隨後被告丙○○機車即倒地，分別有
    臺南市警察局道路交通事故談話紀錄表、被告丙○○機車行車
    紀錄器畫面截圖照片等件附卷可稽(見本院110年度新司簡調
    字第280號卷第73、75、81-85頁)，可知悉系爭事故發生時
    ，原告騎乘機車行駛於未劃設分向線道路逐漸自道路路中央
    往左側偏移，在與被告丙○○機車碰撞前已完全行駛在道路左
    側，且依撞擊前畫面截圖觀察，原告當時機車龍頭仍保持筆
    直未轉彎，車身前之方向燈亦未亮起，足認系爭事故發生時
    原告是騎乘機車於未劃設分向線道路靠左側往前行駛，並非
    轉彎，已違反道路交通安全規則第95條第1項前段規定，而
    被告丙○○於同段道路靠右側直行，且於原告機車接近時曾鳴
    喇叭示警，難認被告丙○○就系爭事故之發生有違反交通道路
    安全規則之疏失，自無過失可言。復參酌職權調閱本院刑事
    庭110年度交易字第855號卷內，臺南市行車事故鑑定覆議委
    員會南覆0000000案之覆議結果：甲○○駕駛普通重型機車，
    未劃分向線道路，未靠右行駛，為肇事原因、丙○○無肇事
    因素，亦與本院上開判斷相同，是被告丙○○就系爭事故之發
    生並無過失，依上開侵權行為損害賠償說明，原告所受系爭
    傷害固肇因於與被告丙○○間之交通事故，但被告丙○○之駕駛
    行為並無過失，與侵權行為損害賠償構成要件不符，原告請
    求被告丙○○賠償因系爭事故造成之損失，與法不合，無足採
    認。又被告丙○○對原告既不負侵權行為損害賠償責任，被告
    乙○○、丁○○身為被告丙○○法定代理人，亦無須負連帶賠償責
    任。
　㈡被告對原告不負侵權行為之連帶賠償責任，業如上述，則原
    告各項請求賠償項目及金額即屬無理由，無論述必要。　
五、綜上所述，本件被告丙○○就系爭事故之發生並無過失，原告
    依民法第184條第1項前段及第187條第1項前段規定，請求被
    告三人負連帶賠償責任，顯屬無據。從而，原告請求被告丙○○、乙○○、丁○○連帶給付280,000元，為無理由，應予駁回
    。又原告之訴業經駁回，其假執行之聲請即失所憑據，應併
    予駁回。
六、按訴訟費用，由敗訴之當事人負擔。法院為終局判決時，應
    依職權為訴訟費用之裁判，此民事訴訟法第78條及第87條第
    1項定有明文。本件訴訟除原告支出第一審裁判費用2,980元
    外，兩造並無其餘費用支出，是本件訴訟費用額確定為2,98
    0元，並應由敗訴之原告負擔。 　
七、據上論結，本件原告之訴為無理由，依民事訴訟法第78條、
    第87條第1項，判決如主文。　　　　　
中　　華　　民　　國　　111 　年　　3 　　月　　30　　日
                  臺灣臺南地方法院新市簡易庭
　　　　　　　　　　　　　　　　　法  官　許蕙蘭
上為正本係照原本作成。
如不服本判決，應於送達後20日內，向本院提出上訴狀並表明上
訴理由，如於本判決宣示後送達前提起上訴者，應於判決送達後
廿日內補提上訴理由書（須附繕本）。如委任律師提起上訴者，
中　　華　　民　　國　　111 　年　　3 　　月　　30　　日
                                  書記官  柯于婷